臺灣屏東地方法院刑事判決　　　　　　　　　　　　　　九十年度訴字第八一三號
　　公　訴　人　臺灣屏東地方法院檢察署檢察官
　　被　　　告　戊○○
　　指定辯護人　本院公設辯護人　子○○
右列被告因殺人未遂案件，經檢察官提起公訴（九十年度偵字第五五四七號），本院
判決如左：
    主  文
戊○○無罪。
    理  由
一、公訴意旨略以：戊○○於九十年一月二十四日四時許，在位於屏東縣瑪家鄉三和
    村之「紅不讓ＫＴＶ」內，因消費付帳問題對顧客己○○、壬○○心生不滿，竟
    與丁○○、庚○○、癸○○、丑○○、丙○○等人，共同基於殺人之犯意聯絡，
    夥同其他不詳之人合力持棍或以徒手毆打己○○、壬○○二人，導致己○○頭部
    外傷、左臉頰擦傷、右臉頰血腫、右脛腓骨開放性粉碎性骨折、顏面骨折；壬○○鼻骨及上頜骨骨折、下眼臉撕裂傷、頭部外傷併腦震盪。因認戊○○涉有刑法
    第二百七十一條第二項、第一項之殺人未遂罪嫌。
二、公訴人認被告涉有右揭犯嫌，係以告訴人己○○、壬○○之指訴、證人乙○○之
    證詞及共同被告丁○○於警訊中供稱：「戊○○．．．有參與毆打己○○」一語
    等為主要論據。訊據被告戊○○堅決否認有何殺人未遂犯行，辯稱：伊早於八十
    九年十一月間自「紅不讓ＫＴＶ」離職，沒有於九十年一月二十四日參與鬥毆等
    語。
三、按犯罪事實應依證據認定之，無證據不得推定其犯罪事實。又不能證明被告犯罪
    者，應諭知無罪之判決，刑事訴訟法第一百五十四條、第三百零一條第一項分別
    定有明文。次按認定犯罪事實所憑之證據，其得為訴訟上之證明，須於通常一般
    之人不致有所懷疑，而得確信其為真實之程度者，始得據為有罪之認定，倘其證
    明尚未達到此一程度，而有合理之懷疑存在時，即無從為有罪之認定，最高法院
    著有七十六年台上字第四九八六號判例可資參照。
四、經查：
    (一)告訴人己○○、壬○○及證人乙○○等人固於警訊及偵查中指述被告戊○○曾
      共同參與毆打（警卷二十二頁、二十六頁背面；偵卷第三十六頁背面、三十七
      頁），惟己○○於本院審理時改稱：「．．．戊○○我不確定。」（本院卷第
      三十一頁），告訴人壬○○則稱：「．．當時至少有六個人以上打我，當時在
      場的我的朋友乙○○告訴我說庚○○沒有。．．」（本院卷第八十八頁），顯
      見告訴人壬○○所指訴之對象乃係依友人乙○○轉述，並非其本人親眼目睹戊○○參與圍毆。又乙○○雖仍於本院審理中堅稱被告戊○○曾參與毆打，惟其
      所描述之戊○○為：「．．我記得他身高不高，約一六五公分至一七一公分之
      間。」（本院九十一年十月二日訊問筆錄），此與戊○○身高約為一八五公分
      之事實（偵卷第二十三頁背面所附照片參照）尚有出入，故其證詞是否可採，
      仍有疑問。
    (二)而同案被告丁○○雖於警訊中供稱戊○○有參與毆打己○○，然於本院審理中
      翻稱：「（問：你在警訊中為何說戊○○有出手？）我記錯了，因為他之前有
      與人爭執過，那時他已經離職了。」（本院卷第三十頁）。被告庚○○則始終
      否認戊○○有參與圍毆（警卷第七頁背面、本院卷第三十四頁）。癸○○、丙○○及證人即前開ＫＴＶ之經理辛○○等三人亦供陳被告戊○○該時業已離職
      （本院卷第三十六頁、第三十八頁、第一百三十九頁）。證人即前開ＫＴＶ會
      計小姐甲○○並結證：「（問：當時戊○○有無在現場？）那時候他因為與店
      內小姐有感情糾紛，被老闆責備之後，就離職沒有做了，我記得過農曆年之前
      他就沒有做了，他確定的離職時間是八十九年年底的時候。」等語詳確（本院
      九十一年六月二十七日訊問筆錄）。又「紅不讓ＫＴＶ」曾以被告戊○○為團
      體保險被保險人之一向國華人壽保險股份有限公司投保，其生效日為八十九年
      十二月二十六日，退保日則為九十年一月十日，茲有國華人壽保險股份有限公
      司九十一年十月十四屏覆字第六十六號業務聯繫簡覆表一紙附卷可考，足徵其
      他被告或證人所稱被告戊○○於案發前即已離職一節堪予採信。
    (三)綜前所述，除證人乙○○一人曾指認被告戊○○參與毆打外（警卷第二十九頁
      背面、偵卷三十六頁背面），其餘被告及證人則一概否認戊○○有參與圍毆告
      訴人。惟證人乙○○之證詞既未達一般人無所懷疑之程度，而案發時被告戊○○已離職一事又甚明確，自難遽認戊○○有於起訴書所載時地，毆打告訴人。
      此外，又查無其他積極之證據，足認被告確有公訴人所指之犯行，不能證明被
      告犯罪，揆諸前開法律規定及判例意旨，依法應諭知無罪之判決。
據上論斷，應依刑事訴訟法第三百零一條第一項，判決如主文。
中      華      民      國    九十一      年    十    月    三十一    日
                                      臺灣屏東地方法院刑事第五庭
                                          法  官  王以齊
右正本證明與原本無異。
如不服本判決應於收受本判決後送達後十日內向本院提出上訴書狀，其未敘述上訴理
由者，並得於提起上訴後十日內向本院補提理由書狀（均須按他造當事人之人數附繕
本 ）「切勿逕送上級法院」
                                          書記官   林天化
中      華      民      國      九十一      年      十      月  三十一  日
